臺灣新竹地方法院刑事判決　　　　　　　 94年度易字第630號
公　訴　人　臺灣新竹地方法院檢察署檢察官
被　　　告　乙○○
上列被告因違反商標法案件，經檢察官提起公訴（94年度偵字第
1661、3052號），本院判決如下：
    主  文
本件公訴不受理。
    理  由
一、按同一案件繫屬於有管轄權之數法院者，由繫屬在先之法院
    審判之；而法院依此規定不得為審判者，應諭知不受理之判
    決；又不受理之判決，得不經言詞辯論為之，刑事訴訟法第
    八條前段、第303條第7款及第307條分別定有明文。而刑事
    訴訟法第8條所稱之「同一案件」包括事實上及法律上同一
    案件，即指所訴案件之被告及犯罪事實均屬同一者而言，而
    實質上或裁判上一罪，其基本事實或有差異，然在實體法上
    仍屬一罪，且刑罰權僅為單一，是其在法律上之事實關係既
    屬單一，且有不可分性，則檢察官雖僅就其犯罪事實之一部
    起訴，效力仍及於全部，自不失為同一案件，而受理法院即
    應就全部事實予以審判，不能就其他部分另案再行起訴，故
    同一案件繫屬於有管轄權之數法院者，因而不得另行審判之
    法院，自應諭知不受理之判決。
二、查被告行為後，刑法業於94年2月2日修正公布，95年7月1日
    起施行，其中第56條關於連續犯之規定已刪除，並修正第2
    條等規定。按行為後法律有變更者，適用行為時之法律，但
    行為後之法律有利於行為人者，適用最有利於行為人之法律
    ，修正後刑法第2條第1項定有明文。此條規定係規範行為後
    法律變更所生新舊法律比較適用之準據法，本身尚無新舊法
    比較之問題，於新法施行後，應一律適用新法第2條第1項之
    規定，為「從舊從輕」之比較，先予敘明。再按本次法律變
    更，比較時應就罪刑有關之共犯、未遂犯、想像競合犯、牽
    連犯、連續犯、結合犯，以及累犯加重、自首減輕暨其他法
    定加減原因（如身分加減）與加減例等一切情形，綜其全部
    罪刑之結果而為比較（最高法院95年5月23日95年度第8次刑
    庭會議決議參照），而刑法第56條連續犯之規定業經刪除，
    於新法施行後，被告之數犯罪行為，應予分論併罰。此條刪
    除雖非犯罪構成要件之變更，然顯已影響行為人刑罰之法律
    效果，自屬法律有變更，比較新、舊法結果，以修正前刑法
    第56條之連續犯較有利被告，是就修正前刑法第56條連續犯
    之犯罪事實一部提起公訴，依審判不可分原則，其效力既及
    於全部，則其他部分自不得再行提起公訴。
三、公訴意旨略以：被告甲○○、乙○○為夫妻，並於新竹市○
    ○街34號開設「破銅爛鐵飾品店」，2人明知高商標註冊號
    數第00000000及00000000號之商標，係美商可洛米哈特斯公
    司（下稱可洛米公司）向經濟部智慧財產局申請註冊登記獲
    准，指定用於人造珠寶、貴金屬及寶石製之珠寶等商標法施
    行細則第49條第14類之商品，使用相同或近似之註冊商標，
    且其明知其於93年4月間自泰國進口、標有上開未經授權使
    用之手鍊銀飾，係仿冒品，仍於93年10月間，在上開飾品店
    內，公開陳列，並以每只約新幣（下同）2,880元價格售與
    不特定人營利。嗣於93年10月21日，經可洛公司派員在上址
    店內購回1只手鍊，鑑定發現為仿冒品，因認被告乙○○所
    為之上開行為涉有商標法第82條之罪嫌。
四、經查：被告乙○○前因「係『破銅爛鐵飾品店』總店及其各
    分店（詳如附表二所示）之實際負責人，明知如附表一所示
    之商標，乃美商可洛米哈特斯公司（以下簡稱可洛米公司）
    向我國經濟部智慧財產局申請註冊登記，使用於如附表一專
    用商品欄所示指定商品之商標專用權，現仍於商標專用期間
    內，未得上開商標權人同意，不得於同一商品使用相同之商
    標圖樣。竟仍基於意圖營利之概括犯意，於民國93年4月及7
    月間，經由不知情之貨運人員自泰國訂購輸入仿冒上開商標
    圖樣之十字墜子項鍊、手鍊等飾品一批，陳列在附表二所示
    各分店內，並利用不知情之店員，連續以十字墜子項鍊每條
    新台幣（下同）680元至1,180元；手鍊每條2,280元至6,800
    元不等之價格，販售與不特定顧客。嗣經可洛米公司派員分
    別於附表二所示之時、地購買十字墜子項鍊2條、手鍊3條，
    鑑定發現為仿冒品後，始知上情。」等事實，業經臺灣板橋
    地方法院檢察署檢察官以94年度偵字第9477號案件聲請簡易
    判決處刑及台灣桃園地方法院檢察署檢察官以94年度偵字第
    16869及18916號移送併辦，並於94年7月14日繫屬臺灣板橋
    地方法院，經臺灣板橋地方法院於95年5月30日以94年度簡
    字第3288號判決，經提起上訴，而現正繫屬臺灣板橋地方法
    院以95年度簡上字第457號審理中、迄本件判決時，尚未判
    決確定等情，經本院查詢屬實，有臺灣板橋地方法院檢察署
    94年7月14日板檢榮來94偵9477字第52163號函、臺灣板橋地
    方法院94年度簡字第3288號判決、臺灣高等法院被告前案紀
    錄表、公務電話記錄表等在卷可稽，而本件公訴意旨所載之
    違反商標法事實，核與前開先繫屬台灣板橋地方法院之違反
    商標法案件之犯罪時間緊接，方法相同，所犯均係構成要件
    相同之罪名，顯見被告就本案與前開另案先繫屬之違反商標
    法犯行間，係基於概括犯意所為而有連續犯之裁判上一罪關
    係，顯屬同一事實，依審判不可分之原則，當為前案起訴之
    效力所及，不得另案再行起訴。是公訴人就業經起訴之同一
    違反商標法案件，復於94年9月22日向本院提起公訴，並於
    95年9月28日繫屬於本院，揆諸前揭之說明，本件被告乙○
    ○被訴之上開違反商標法犯行，自為前開違反商標法案件起
    訴之效力所及，爰不經言詞辯論，逕為不受理判決之諭知。
五、據上論斷，應依刑事訴訟法第303條第7款、第307條判決如
    主文。
中　　華　　民　　國　　96　　年　　3 　　月　　13　　日
                  刑事第一庭審判長  法　  官  賴淑敏
                                    法    官  黃美文
                                    法    官  李毓華
以上正本證明與原本無異。
如不服本判決應於收受本判決後十日內向本院提出上訴書狀，其
未敘述上訴理由者，並得於提起上訴後十日內向本院補提理由書
狀( 均須按他造當事人之人數附繕本 )「切勿逕送上級法院」。
中　　華　　民　　國　　96　　年　　3 　　月　　13　　日
                                     書 記 官  李佩真
附表一：
┌────┬──────┬────┬────────┬────┐
│專用權人│商 標 圖 樣 │註冊號數│專　用　商　品　│專用期間│
├────┼──────┼────┼────────┼────┤
│美商可洛│　　　　　　│第905785│戒指、耳環、項鍊│自89年10│
│米哈特斯│　　　　　　│號      │、手鐲、貴金屬及│月16日起│
│公司    │　　　　　　│　　　　│寶石製之珠寶、項│至99年7 │
│　      │　　　　　　│　　　　│鍊等商品        │月31日止│
│　      │　　　　　　│　　　　│　　　　　　    │        │
│        │            │        │　　　　　　　　│        │
├────┼──────┼────┼────────┼────┤
│同上    │　　　　　　│第898794│人造珠寶、貴金屬│自89年9 │
│　      │　　　　　　│號      │及寶石製之珠寶；│月1日起 │
│　　　　│　　　　　　│　　　　│戒指、耳環、項鍊│至99年7 │
│　　　　│　　　　　　│　　　　│、手鐲等商品    │月31日止│
└────┴──────┴────┴────────┴────┘
附表二:
┌────┬──────────────┬─────┬────┬────┐
│分店  別│店                      址  │仿冒商品  │售   價 │購買日期│
├────┼──────────────┼─────┼────┼────┤
│總    店│桃園縣桃園市○○路7號       │十字墬子項│1,180元 │93.10.21│
│        │                            │鍊一條    │        │        │
├────┼──────────────┼─────┼────┼────┤
│中壢一店│桃園縣中壢市○○街24號      │十字墬子項│6,80元  │93.10.19│
│        │                            │鍊一條    │        │        │
├────┼──────────────┼─────┼────┼────┤
│中壢二店│桃園縣中壢市○○路68號      │手鍊一條  │2,280元 │93.9.15 │
├────┼──────────────┼─────┼────┼────┤
│桃園  店│桃園縣桃園市○○路150號     │手鍊一條  │2,880元 │93.10.21│
├────┼──────────────┼─────┼────┼────┤
│板橋  店│臺北縣板橋市○○街34巷26號  │手鍊一條  │6,800元 │93.10.27│
└────┴──────────────┴─────┴────┴────┘
